【裁判字號】    97,訴,4885
【裁判日期】    980123
【裁判案由】    毒品危害防制條例
【裁判全文】
臺灣臺中地方法院刑事判決       97年度訴字第4885號
公  訴  人  臺灣臺中地方法院檢察署檢察官
被      告  甲○○
指定辯護人  本院公設辯護人  戴遐齡
上列被告因毒品危害防制條例案件，經檢察官提起公訴（97年度
偵字第2677號），本院判決如下：
    主    文
甲○○所犯如附表編號一至編號十七之罪，分別量處如附表編號
一至編號十七所示之刑。應執行有期徒刑拾柒年，扣案之第一級
毒品海洛因捌包（含包裝袋捌只，驗餘後淨重合計壹點伍參公克
，空包裝合計重貳點零柒公克），均沒收銷毀之。扣案之行動電
話門號0000000000號手機壹支（含SIM卡壹張）沒收
之。販賣第一級毒品所得新臺幣捌仟捌佰伍拾元，均沒收，如全
部或一部不能沒收時，以其財產抵償之。
   犯罪事實
一、甲○○明知海洛因係經行政院衛生署公告列為毒品危害防制
    條例所列管之第一級毒品，不得販賣，竟基於販賣第一級毒
    品海洛因營利之犯意，先後於如附表編號一至編號十七所示
    之時間、地點，以附表編號一至編號十七所示之方式，進行
    毒品買賣交易，將海洛因分別販賣予沈清雄、吳頻堯、吳卷
    隆、李應福、陳士鴻、許明銀、謝承偉、邱忠慶、廖國基等
    人（有關販賣毒品對象、時間、交易地點、方式、販賣數量
    、金額及販賣所得，均詳如附表編號一至編號十七所示）。
    嗣於民國（下同）96年11月1日下午4時20分許，經警在雲林
    縣土庫鎮○○里○○道路之崙內公墓旁，見甲○○所駕駛之
    車號9550-SX號自用小客車形跡可疑，遂上前盤查，當場查
    獲甲○○與沈清雄、李怡霓夫妻及查扣到甲○○所有供販賣
    毒品海洛因所用之0000000000號門號行動電話1支（含SIM卡
    1張）、海洛因8小包（含包裝袋8只，其中編號為1號之塊狀
    檢品淨重0.74公克，空包裝重0.26公克；編號為2-8號之粉
    末檢品，合計淨重0.79公克，空包裝總重1.81公克）等物。
    另於同年月2日、3日，待吳頻堯、吳卷隆、李應福、陳士鴻
    、許明銀、謝承偉、邱忠慶、廖國基分別撥打門號甲○○上
    開0000-000 00 0號行動電話與經佯裝為甲○○之員警聯繫
    購買海洛因事宜，並依約前往交易地點後，請其等前往警局
    接受調查，始查悉上情。
二、案經雲林縣警察局虎尾分局報由臺灣雲林地方法院檢察署呈
    請臺灣高等法院檢察署令轉臺灣臺中地方法院檢察署檢察官
    偵查起訴。
    理  由
壹、證據能力部分：
    按被告以外之人於審判外之陳述，雖不符刑事訴訟法第159
    條之1至第159條之4等4條之規定，然若當事人於審判程序中
    同意作為證據，法院審酌該言詞陳述或書面陳述作成時之情
    況，認為適當者，亦得為證據；又當事人、代理人或辯護人
    於法院調查證據時，知有刑事訴訟法第159條第1項不得為證
    據之情形，而未於言詞辯論終結前聲明異議者，視為有前項
    之同意，同法第159條之5定有明文。此立法意旨在於傳聞證
    據未經當事人之反對詰問予以核實，原則上先予排除。惟若
    當事人已放棄反對詰問權，於審判程序中表明同意該等傳聞
    證據可作為證據，或於言詞辯論終結前未聲明異議，基於尊
    重當事人對傳聞證據之處分權，及證據資料愈豐富，愈有助
    於真實發見之理念，且強化言詞辯論主義，使訴訟程序得以
    順暢進行，上開傳聞證據亦均具有證據能力。本案下列所引
    用證人沈清雄、吳頻堯、吳卷隆、李應福、陳士鴻、許明銀
    、謝承偉、邱忠慶、廖國基等人於警詢、偵查所述，固屬被
    告以外之人於審判外之陳述，然被告、指定辯護人及檢察官
    於本院調查證據時，就此部分之證據能力均不爭執，同意本
    院作為證據（參見本院卷第31頁筆錄），且於言詞辯論終結
    前，均未聲明異議（參見本院98年1月15日審理筆錄），且
    本院審酌渠等證據作成之客觀情況均無不當，並無不宜作為
    證據之情事，則依刑事訴訟法第159條之5第1項之規定，認
    均具有證據能力，自得為本院認定事實之證據，合先敘明。
貳、實體部分：
一、訊據被告對於上揭犯罪事實，均坦承不諱，並坦承：「我賣
    沈清雄1,000元海洛因，我賺300元，賣500元，賺150元。本
    案我販賣給其他人，海洛因重量與獲利大概都是這樣。」等
    語（本院卷第41頁）。核與：
（一）附表編號一至編號三所示證人沈清雄於警詢、偵訊時證述
      ：伊於96年11月1日下午4時許，以公共電話打甲○○行動
      電話，相約在雲林縣土庫鎮○○里○○道路附近欲向甲○
      ○購買毒品，所以警方才查獲伊與妻子李怡霓一同坐在甲
      ○○車號9550-SX號自小客車內，伊是97年5月間，經由綽
      號「阿益」之人介紹，知道甲○○有在販賣毒品，伊即主
      動與甲○○連絡購買，前後至少向甲○○計購買海洛因毒
      品3次，第一次在土庫鎮馬光廟前購買，第二次、第三次
      在雲林縣土庫鎮附近購買；伊拿錢給甲○○，甲○○就把
      毒品給伊，一共跟甲○○買了3次，伊是打甲○○的電話
      ，第一次是在96年，在土庫的馬光廟的旁邊，甲○○是住
      在那裡的，該次是買了1,000元的海洛因，第二次是在土
      庫鎮的一個叫雙厝仔的地方，那次是伊打甲○○的行動電
      話約他出來，第一次買和第二次買隔了幾天而已，第二次
      買了500元的海洛因，第3次是在96年10月初買了500元的
      海洛因，也是在土庫鎮的雙人厝那裡買的，也是用行動電
      話連絡他出來，3次買毒品的時間都隔了一星期以上，第
      一次買毒品應該是96年9月底，第2次是在10月初，第3次
      是隔了一個星期等語（參見警卷一第14頁警詢筆錄；雲林
      地方法院檢察署96年度偵字第5736號卷第8頁至第12頁偵
      訊具結筆錄）、證人李怡霓即證人沈清雄妻子於警詢時證
      述：伊先生沈清雄一共買了3次海洛因回來等語（參見同
      警卷第23頁筆錄）均相符合。且證人沈清雄前分別於96年
      11月1日、同年12月26日之採尿時點往前回溯72小時內之
      某時，基於施用第一級毒品之犯意施用毒品海洛因，經臺
      灣雲林地方法院裁定送觀察、勒戒後，認無繼續施用毒品
      之傾向，於97年6月24日經臺灣雲林地方法院檢察署檢察
      官以96年度毒偵字第1735號、97年度毒偵字第280號為不
      起訴處分，此有上開不起訴處分書影本、證人沈清雄臺灣
      高等法院全國前案簡列表各1份附卷可參（本院卷第51頁
      至第53頁），堪認證人沈清雄確有施用毒品海洛因之事實
      。可徵，被告自白與證人沈清雄、李怡霓所證情節均相符
      合。
（二）附表編號四至編號六所示證人吳頻堯於警詢、偵訊時證述
      ：伊於今日即96年11月2日以家裡的電話打甲○○的行動
      電話0000000000號連絡，約在土庫鎮○○街與建國路口全
      家超商前交易，伊依約前往，在超商時，對方就表明是警
      察身分，伊即被請往土庫分駐所偵訊，伊一共向甲○○購
      買過3次毒品，最近一次是96年11月1日下午1時許，在土
      庫鎮馬光夜市向他購買500元的海洛因，其餘二次的時間
      伊忘了，但都在馬光夜市交易，每次都購買500元海洛因
      ；伊都是打0000000000連絡甲○○，第一次大約是在96年
      10月時，打電話跟他買500元海洛因，在馬光的夜市，一
      手交錢一手交貨，第二次一樣在馬光的夜市，買500元的
      海洛因，第一次和第二次隔了約一個星期左右，伊前後跟
      甲○○買過3次毒品，最後一次是伊被查獲前1日即96年11
      月1日有跟甲○○買500元海洛因，都在土庫的夜市交貨等
      語（參見警卷二第16頁警詢筆錄、同雲林地檢偵查卷第35
      頁、第36頁、臺中地方法院檢察署97年度偵字第267 7號
      卷第53頁、第54頁偵訊具結筆錄）與被告供承內容相合，
      且證人吳頻堯前因施用毒品案件，先後2次經觀察、勒戒
      、強制戒治，復分別基於施用第一級毒品海洛因之犯意，
      於96年10月31日某時許，在其位於雲林縣崙背鄉舊庄村頂
      厝20之1號住處附近之某路旁，施用海洛因1次，於97年4
      月17日某時許，在其住處內，施用海洛因1次，而經臺灣
      雲林地方法院於97年10月17日以97年度訴字第968號判處
      應執行有期徒刑1年8月在案，此有該判決書影本、證人吳
      頻堯臺灣高等法院全國前案簡列表各1份附卷可參（本院
      卷第54頁至第61頁），堪認證人吳頻堯確有施用毒品海洛
      因之事實。可徵，被告自白與證人吳頻堯所證情節均相符
      合。
（三）附表編號七至編號九所示證人吳卷隆於警詢、偵訊時證述
      ：伊今日（即96年11月2日）下午5時許，以公共電話打甲
      ○○的行動電話0000000000號連絡，約在土庫鎮○○里○
      ○街的拱門下交易毒品，伊依約前往，對方就表明是警察
      身分，將伊帶回馬光派出所偵訊，伊一共向甲○○購買過
      3次毒品，最近一次在96年10月31日下午2時許，在土庫鎮
      往虎尾方向「永美加油站」向他購買500元的海洛因，其
      餘二次，都在「永美加油站」交易，每次都購買500元海
      洛因，朋友告訴伊，如果有需要買毒品，就打0000000000
      給「奇民」就可以買到毒品；伊最後一次向甲○○買毒品
      是於96年10月31日下午兩點在土庫鎮往虎尾的「永美加油
      站」買。前後共買3次，每次都是買500元，另外兩次應該
      都是在96年10月份買的等語（參見警卷二第20頁警詢筆錄
      、同臺中地檢偵卷第56頁、第57頁筆錄），與被告供承內
      容相合，而證人吳卷隆前曾因施用毒品案件，經觀察、勒
      戒後，復基於施用第一級毒品海洛因之犯意，於96年10月
      31日下午2時許，在雲林縣土庫鎮溪邊里竹寮18號住處，
      施用海洛因一次，嗣因本案於96年11月2日下午5時30分許
      ，在土庫鎮○○里○○街拱門下欲購買海洛因時經警查獲
      ，同日經採尿送驗結果呈嗎啡陽性反應，經臺灣雲林地方
      法院於97年3月24日以97年度訴字第161號判處應執行有期
      徒刑6月在案，此有該判決書影本、證人吳卷隆臺灣高等
      法院全國前案簡列表各1份附卷可參（本院卷第62頁至第
      65頁），堪認證人吳卷隆確有施用毒品海洛因之事實。可
      徵，被告自白與證人吳卷隆所證情節均相符合。
（四）附表編號十所示證人李應福於警詢、偵訊時證述：伊於今
      日（即96年11月2日）下午5時30分許，打甲○○的行動電
      話0000000000號連絡，約在土庫鎮○○里○○街的拱門下
      交易毒品，伊依約前往，對方就表明是警察身分，將伊帶
      回馬光派出所偵訊，伊最近一次於96年10月30日下午6時
      許，在雲林縣土庫鎮馬光夜市向他購買450元的海洛因，
      ，如果伊有需要買毒品，就打0000000000號給甲○○就可
      以買到毒品等語；伊警詢所述曾經在96年10月30日下午6
      時許，在馬光市場跟甲○○購買450元海洛因是實在等語
      （參見警卷二第24頁警詢筆錄、同臺中地檢偵卷第110頁
      、第111頁偵訊筆錄），與被告供承內容相合，而證人李
      應福前曾因施用毒品案件，經觀察、勒戒，復基於施用第
      一級毒品海洛因之犯意，於96年5月24日下午6時30分採尿
      時起回溯72小時內之某時，施用第一級毒品海洛因1次；
      另於96年10月30日下午6時許，在雲林縣土庫鎮馬光夜市
      ，施用海洛因1次，經臺灣雲林地方法院分別於97年3月24
      日以97年度訴字第161號、於97年5月14日以97年度訴字第
      341號判決各判處有期徒刑8月在案，此有該判決書影本2
      份、證人李應福臺灣高等法院全國前案簡列表各1份附卷
      可參（本院卷第66頁至第70頁），堪認證人李應福確有施
      用毒品海洛因之事實。可徵，被告自白與證人李應福所證
      情節均相符合。
（五）附表編號十一、編號十二所示證人陳士鴻於警詢、偵訊時
      證述：伊於今日（即96年11月2日）打甲○○的行動電話
      0000000000號連絡，約在土庫鎮○○里○○街的拱門下交
      易毒品，伊依約前往，於晚上8時40分，對方就表明是警
      察身分，將伊帶回馬光派出所偵訊，伊一共向甲○○購買
      過3次毒品，最近一次於96年10月31日下午3時許，在馬光
      國小旁的小巷子裡向他購買500元的海洛因，其餘也都在
      馬光國小交易，每次都購買500元海洛因，有朋友告訴伊
      ，如果需要買毒品，就打0000000000號給「奇民」之人即
      可買到毒品；伊經朋友介紹，有向甲○○買過毒品海洛因
      ，伊買了2次，第3次要買時，就被捉了，伊都是打甲○○
      的0000-000000號電話，第一次打他的電話，約在馬光國
      小那裡見面，伊買了500元的海洛因，一手交錢一手交貨
      ，第二次地點也是在馬光國小，買了500元的海洛因，時
      間是在96年10月31日下午3時許等語（參見警卷二第28頁
      、第29頁警詢筆錄、同雲林地檢偵卷第39頁、第40頁偵訊
      具結筆錄）與被告供承內容相合，而證人陳士鴻前於96年
      10月31日下午3時許，基於施用第一級毒品之犯意，施用
      第一級毒品海洛因1次，經臺灣雲林地方法院裁定送觀察
      、勒戒後，認無繼續施用毒品之傾向，於97年6月27日經
      臺灣雲林地方法院檢察署檢察官以97年度毒偵字第127號
      為不起訴處分，此有上開不起訴處分書影本、證人陳士鴻
      臺灣高等法院全國前案簡列表各1份附卷可參（本院卷第
      71頁、第72頁），堪認證人陳士鴻確有施用毒品海洛因之
      事實。可徵，被告自白與證人陳士鴻所證情節相符。
（六）附表編號十三至編號十五所示證人許明銀於警詢、偵訊時
      證述：伊於今日（即96年11月3日）下午2時許，打甲○○
      的行動電話0000000000號連絡，對方約伊在土庫鎮雲97線
      與158甲線叉路，伊依約前往，對方就靠近並表明是警察
      身分，將伊帶回馬光派出所偵訊，伊曾跟甲○○買過3次
      毒品，每次都300元，都約在和平街廟邊拱門下，3次都是
      在96年10月份買的等語（參見警卷二第36頁警詢筆錄、同
      臺中地檢偵字卷第60頁、第61頁偵訊具結筆錄），與被告
      供承內容相合，而證人許明銀前有肅清煙毒條例案件、違
      反麻醉藥品管理條例案件前科，及因施用毒品案件，經裁
      定令入戒治處所施以強制戒治，於95年間，再因施用第一
      、二級毒品案件，經處有期徒刑在案，仍基於施用第一級
      毒品之犯意，於96年11月3日為警採尿時起回溯72小時內
      之某時，施用第一級毒品海洛因1次，於97年1月1日某時
      ，在其住處，施用第一級毒品海洛因1次，經臺灣雲林地
      方法院於97年6月16日以97年度訴字第478號判決判處應執
      行有期徒刑1年在案，此有該判決書影本1份、證人許明銀
      臺灣高等法院全國前案簡列表各1份附卷可參（本院卷第
      73頁至第78頁），堪認證人許明銀確有施用毒品海洛因之
      事實。可徵，被告自白與證人許明銀所證情節均相符合。
（七）附表編號十六所示證人謝承偉於警詢證述：伊於今日（即
      96年11月3日）下午3時19分許，用公共電話打甲○○的行
      動電話0000000000連絡，對方約伊在土庫鎮○○里○○路
      拱門下交易，伊即依約前往，下午3時40分左右，伊在靠
      近拱門時，對方就表明是警察身分，將伊帶回馬光派出所
      偵訊，伊向甲○○購買過毒品，最近一次是於96年10月31
      日下午1時許，在土庫鎮崙內里大樹下向他購買500元毒品
      海洛因，其餘的伊忘了，朋友「阿清」告訴伊如果有需要
      買毒品，就打0000000000給「奇民」之人就可以買到毒品
      等語（參見警卷二第39頁、第40頁警詢筆錄），核與被告
      自承情節相符，雖證人謝承偉之後於偵訊時翻異前詞稱：
      伊沒有向甲○○購買毒品云云，惟證人謝承偉自承警詢筆
      錄有經過伊看過簽名蓋指印，且本案遭查獲係因證人打甲
      ○○的行動電話0000000000號連絡，經警佯裝甲○○而約
      證人出來始查獲，證人亦承認一情（參見同臺中地檢偵卷
      第101頁筆錄），佐以證人謝承偉，於96年10月31日下午1
      時許，因施用第一級毒品海洛因，經警於本案查獲即96年
      11月3日下午3時50分許，採集其尿送驗後，結果呈嗎啡陽
      性反應，經臺灣雲林地方法院裁定送觀察、勒戒後，認無
      繼續施用毒品之傾向，於97年7月29日經臺灣雲林地方法
      院檢察署檢察官以97年度毒偵字第125號為不起訴處分，
      此有上開不起訴處分書影本、證人謝承偉臺灣高等法院全
      國前案簡列表各1份附卷可參（本院卷第79頁、第80頁）
      ，堪認證人謝承偉確有施用毒品海洛因之事實，可徵，被
      告自白與證人謝承偉警詢所證情節相符，證人謝承偉偵訊
      所言，應屬迴護被告之詞，不足憑採。
（八）附表編號十七所示證人邱忠慶、廖國基於警詢、偵訊證述
      ：伊等今日（96年11月3日）下午6時打甲○○的行動電話
      0000000000號連絡，接通電話後，對方約伊在土庫鎮○○
      里○○街拱門下交易，伊依約前往，對方就表明是警察身
      分，將伊等帶回馬光派出所偵訊，最近一次是在96年10月
      26日12時，在土庫鎮○○里○○路拱門下交易，向甲○○
      購買500元毒品海洛因，是朋友「歹子」告知，如果有需
      要買毒品，就打0000000000給「奇民」，就可以買到毒品
      ，當時廖國基、邱忠慶一起被逮補的，於96年10月26日有
      用電話連絡甲○○，在雲林縣的馬光廟的拱門下向甲○○
      購買海洛因，廖國基、邱忠慶一起過去，各出500元，總
      共買了1,000元海洛因，拿了一包，廖國基再跟邱忠慶一
      起施用等語（參見警卷二43頁至48頁警詢筆錄、同臺中地
      檢偵卷第118頁、第119頁筆錄），與被告供承內容均相符
      合，而證人邱忠慶前於94年、95年間即因施用第一級、第
      二級毒品，經法院分別判處有期徒刑在案，又基於施用第
      一級毒品之犯意，於96年11月3日為警採尿時回溯72小時
      內之某時，施用第一級毒品海洛因1次，嗣於96年11月3日
      ，駕車搭載廖國基外出購買毒品時，經警查獲，而經臺灣
      雲林地方法院於97年7月16日以97年度訴字第585號判決判
      處應執行有期徒刑8月在案；證人廖國基前亦曾因施用毒
      品案件，經觀察、勒戒，復於96年11月1日下午某時，施
      用第一級毒品海洛因1次、於97年1月28日上午某時，再施
      用第一級毒品海洛因1次，經臺灣雲林地方法院於97年6月
      17日以97年度訴字第481號判決判處應執行有期徒刑1月6
      月在案，此分有該判決書影本2份、證人邱忠慶、廖國基
      臺灣高等法院全國前案簡列表各1份附卷可參（本院卷第
      81頁至第91頁），足認證人邱忠慶、廖國基確有施用毒品
      海洛因之事實。可徵，被告自白與證人邱忠慶、廖國基所
      證情節均相符合。
二、此外，於96年11月1日下午4時20分許，經警在雲林縣土庫鎮
    ○○里○○道路之崙內公墓旁，被告所駕駛之車號9550-SX
    號自用小客車當場查扣到甲○○所有之海洛因8小包（含包
    裝袋），經送請鑑驗結果，其中編號為1號之塊狀檢品，淨
    重0.74公克，空包裝重0.26公克；編號為2-8號之粉末檢品7
    包，合計淨重0.79公克，空包裝總重1.81公克，均係第一級
    毒品海洛因成分，此有法務部調查局濫用藥物鑑定書1份在
    卷可稽（附於同臺中地檢偵字第87頁），暨毒品海洛因8包
    扣案、被告自承用以連絡買賣毒品用之門號0000000000號行
    動電話1支（含SIM卡1張）扣案可憑。
三、綜上所述，被告自白因有其他證據可補強，且查與事實相符
    ，足予憑採。本案事證明確，被告如附表編號一至編號十七
    所示之販賣毒品海洛因犯行，堪予認定，應依法論科。
四、核被告甲○○就附表編號一至編號十七所示，販賣毒品海洛
    因所為，均係犯毒品危害防制條例第4條第1項之販賣第一級
    毒品罪。其於販賣前後持有第一級毒品之低度行為，各為其
    販賣第一級毒品之高度行為所吸收，不另論罪。雖被告附表
    編號十三至編號十五所示行為，被告供承僅以成本價300元
    販賣毒品海洛因予證人許明銀等語，惟被告亦自承：係以販
    賣意思賣給許明銀等語（參見本院卷第44頁反面筆錄），其
    所為仍係犯毒品危害防制條例第4條第1項之販賣第一級毒品
    罪，指定辯護人為被告辯護稱：附表編號十三至編號十五被
    告所為，應係犯轉讓第一級毒品罪等語，容有誤會，併予敘
    明。附表編號十七所示犯行，被告雖一行為同時販賣海洛因
    毒品予證人邱忠慶、廖國基，所侵害之法益係一社會法益，
    故僅成立單純一罪。被告所犯附表編號一至編號十七所示各
    罪，犯意各別，行為互殊，應分論併罰。因毒品危害防制條
    例第4條第1項規定之法定刑各為「死刑、無期徒刑」，刑度
    甚重，然同為販賣毒品之人，其原因動機不一，犯罪情節未
    必盡同，為達懲儆被告，並可達防衛社會之目的者，自非不
    可依客觀之犯行與主觀之惡性二者加以考量其情狀，是否有
    可憫恕之處，適用刑法第59條之規定酌量減輕其刑，期使個
    案裁判之量刑，能斟酌至當，符合比例原則。本件依被告販
    賣海洛因之對象雖有證人沈清雄、吳頻堯、吳卷隆、李應福
    、陳士鴻、許明銀、謝承偉、邱忠慶、廖國基等人，惟其販
    賣數量不多，販賣第一級毒品所得部分合計僅8,850元，實
    際販售出之毒品數量亦僅1.33公克，較諸販毒集團尚屬零星
    小額，被告販售數量及販賣所得金額尚非鉅額，且被告僅係
    單純販賣交易毒品，並無施用強暴、脅迫之不法手段，以其
    情節而論，其惡性尚不如專以販賣毒品維生之販毒集團重大
    ，被告既非販賣毒品之大盤或中盤商，被告販賣毒品之行為
    尚未造成無可彌補之鉅大危害，是被告所犯之販賣第一級毒
    品罪，其最輕法定本刑為無期徒刑，實屬情輕法重，衡其犯
    罪情狀在客觀上顯非不可憫恕，以其所犯之罪之最低法定刑
    為無期徒刑而言，本院認為法重情輕，縱使量處法定最低刑
    度之刑，仍嫌過重，爰依刑法第59條之規定，均予以酌量減
    輕其刑度。
五、爰審酌被告意圖營利而販賣第一級毒品海洛因供他人施用，
    其犯行對社會危害至深，惟其並未以強暴、脅迫之不法手段
    販賣，依上揭證人沈清雄、吳頻堯、吳卷隆、李應福、陳士
    鴻、許明銀、謝承偉、邱忠慶、廖國基等人證述，均係該等
    證人主動連絡被告購買毒品之犯罪手段、販賣海洛因之數量
    ，暨被告犯後，均坦承犯行，顯有悔意之態度等一切情狀，
    分別量處如附表編號一至編號十七處刑欄所示之刑，並定其
    應執行之刑。
六、末按，扣案之毒品海洛因8小包（含包裝袋8只，其中編號為
    1 號之塊狀檢品淨重0.74公克，空包裝重0.26公克；編號為
    2-8號之粉末檢品，合計淨重0.79公克，空包裝總重1.81公
    克），應依毒品危害防制條例第18條第1項前段之規定，沒
    收銷燬之。另因毒品之外包裝與毒品間難以析離，應與前開
    毒品併依同條項之規定，均沒收銷燬之。另依毒品危害防制
    條例第19條第1項規定，犯販賣毒品罪者，其供犯罪所用或
    因犯罪所得之財物，均沒收之。但此並無「不問屬於犯人與
    否沒收之」之特別規定，自應仍有刑法第38條第1項第3款、
    第3項前段之適用，即以屬於犯人所有者為限，始得沒收之
    ；又該條第1項規定，犯販賣毒品罪者，其犯罪所得之財物
    均沒收之，係採義務沒收主義。故販賣毒品所得之對價，不
    問其中成本若干，利潤多少，均應全部諭知沒收，貫徹政府
    查禁煙毒之決心，以符立法本旨（最高法院94年度臺上字第
    4265號裁判、91年臺上字第2419號裁判意旨參照）。本案被
    告使用其所有門號0000000000號行動電話1支（含SIM卡1 張
    ），作為附表編號一至編號十七所示犯行之聯絡工具，為被
    告所自承（參見本院卷第40頁反面筆錄），可徵，被告以該
    支手機門號作為販賣毒品聯繫之用；及販賣第一級毒品所得
    8,850元，均應依毒品危害防制條例第19條第1項前段之規定
    ，宣告沒收，販賣毒品所得，不能沒收時，以其財產抵償。
    其餘扣案物即手機2支、注射針筒1包、玻璃球1個，與本案
    犯罪事實無涉，又非違禁物，爰不諭知沒收，併此敘明。
據上論斷，應依刑事訴訟法第299條第1項前段，毒品危害防制條
例第4條第1項、第18條第1項、第19條第1項，刑法第11條、第59
條、第51條第5款，判決如主文。
本案經檢察官乙○○到庭執行職務。
中    華    民    國    98    年    1    月    23    日
                      刑事第八庭審判長法  官  黃家慧
                                      法  官  黃炫中
                                      法  官  黃賢婷
以上正本證明與原本無異。
如不服本判決應於收受送達後10日內向本院提出上訴書狀，並應
敘述具體理由；其未敘述上訴理由者，應於上訴期間屆滿後20日
內向本院補提理由書（均須按他造當事人之人數附繕本）「切勿
逕送上級法院」。
                                      書記官  江美琪
中    華    民    國    98    年    1    月    23    日
附表：
┌──┬───────────────┬──────────────┐
│編號│    犯    罪    事     實     │ 所  犯  罪  名  與  處  刑 │
├──┼───────────────┼──────────────┤
│ 一 │甲○○基於販賣海洛因以營利之犯│販賣第一級毒品，處有期徒刑拾│
│    │意，於96年9月初，接獲沈清雄撥 │伍年。扣案之第一級毒品海洛因│
│    │打其0000000000號行動電話門號後│捌包（含包裝袋捌只，驗餘淨重│
│    │，在雲林縣土庫鎮之馬光廟旁，以│合計壹點伍參公克，空包裝合計│
│    │新臺幣（以下同）1,000元代價販 │重貳點零柒公克），均沒收銷毀│
│    │賣0.14公克之第一級毒品海洛因予│之。扣案之行動電話門號０九三│
│    │沈清雄。                      │0000000號手機壹支（含│
│    │                              │SIM卡壹張）沒收之。販賣第一 │
│    │                              │級毒品所得新臺幣壹仟元沒收之│
│    │                              │，如全部或一部不能沒收時，以│
│    │                              │其財產抵償之。              │
├──┼───────────────┼──────────────┤
│ 二 │甲○○基於販賣海洛因以營利之犯│販賣第一級毒品，處有期徒刑拾│
│    │意，於96年10月初，接獲沈清雄撥│伍年。扣案之第一級毒品海洛因│
│    │打其0000000000號行動電話門號後│捌包（含包裝袋捌只，驗餘淨重│
│    │，在雲林縣土庫鎮雙厝仔，以500 │合計壹點伍參公克，空包裝合計│
│    │元代價販賣0.07公克之第一級毒品│重貳點零柒公克），均沒收銷毀│
│    │                              │之。扣案之行動電話門號０九三│
│    │                              │0000000號手機壹支（含│
│    │                              │SIM卡壹張）沒收之。販賣第一 │
│    │                              │級毒品所得新臺幣伍佰元沒收之│
│    │                              │，如全部或一部不能沒收時，以│
│    │                              │其財產抵償之。              │
├──┼───────────────┼──────────────┤
│ 三 │甲○○基於販賣海洛因以營利之犯│販賣第一級毒品，處有期徒刑拾│
│    │意，於96年10月中旬，接獲沈清雄│伍年。扣案之第一級毒品海洛因│
│    │撥打其門號0000000000號行動電話│捌包（含包裝袋捌只，驗餘淨重│
│    │門號後，在雲林縣土庫鎮雙厝仔，│合計壹點伍參公克，空包裝合計│
│    │以500元代價販賣0.07公克之第一 │重貳點零柒公克），均沒收銷毀│
│    │級毒品海洛因予沈清雄。        │之。扣案之行動電話門號０九三│
│    │                              │0000000號手機壹支（含│
│    │                              │SIM卡壹張）沒收之。販賣第一 │
│    │                              │級毒品所得新臺幣伍佰元沒收之│
│    │                              │，如全部或一部不能沒收時，以│
│    │                              │其財產抵償之。              │
├──┼───────────────┼──────────────┤
│ 四 │甲○○基於販賣海洛因以營利之犯│販賣第一級毒品，處有期徒刑拾│
│    │意，於96年10月間，接獲吳頻堯撥│伍年。扣案之第一級毒品海洛因│
│    │打其0000000000號行動電話門號後│捌包（含包裝袋捌只，驗餘淨重│
│    │，在雲林縣土庫鎮之馬光夜市，以│合計壹點伍參公克，空包裝合計│
│    │500元代價販賣0.07公克之第一級 │重貳點零柒公克），均沒收銷毀│
│    │毒品海洛因予吳頻堯。          │之。扣案之行動電話門號０九三│
│    │                              │0000000號手機壹支（含│
│    │                              │SIM卡壹張）沒收之。販賣第一 │
│    │                              │級毒品所得新臺幣伍佰元沒收之│
│    │                              │，如全部或一部不能沒收時，以│
│    │                              │其財產抵償之。              │
├──┼───────────────┼──────────────┤
│ 五 │甲○○基於販賣海洛因以營利之犯│販賣第一級毒品，處有期徒刑拾│
│    │意，於96年10月間，接獲吳頻堯撥│伍年。扣案之第一級毒品海洛因│
│    │打其0000000000號行動電話門號後│捌包（含包裝袋捌只，驗餘淨重│
│    │，在雲林縣土庫鎮之馬光夜市，以│合計壹點伍參公克，空包裝合計│
│    │500元代價販賣0.07公克之第一級 │重貳點零柒公克），均沒收銷毀│
│    │毒品海洛因予吳頻堯。          │之。扣案之行動電話門號０九三│
│    │                              │0000000號手機壹支（含│
│    │                              │SIM卡壹張）沒收之。販賣第一 │
│    │                              │級毒品所得新臺幣伍佰元沒收之│
│    │                              │，如全部或一部不能沒收時，以│
│    │                              │其財產抵償之。              │
├──┼───────────────┼──────────────┤
│ 六 │甲○○基於販賣海洛因以營利之犯│販賣第一級毒品，處有期徒刑拾│
│    │意，於96年11月1日下午1時許，接│伍年。扣案之第一級毒品海洛因│
│    │獲吳頻堯撥打其0000000000號行動│捌包（含包裝袋捌只，驗餘淨重│
│    │電話門號後，在雲林縣土庫鎮之馬│合計壹點伍參公克，空包裝合計│
│    │光夜市，以500元代價販賣0.07公 │重貳點零柒公克），均沒收銷毀│
│    │克之第一級毒品海洛因予吳頻堯。│之。扣案之行動電話門號０九三│
│    │                              │0000000號手機壹支（含│
│    │                              │SIM卡壹張）沒收之。販賣第一 │
│    │                              │級毒品所得新臺幣伍佰元沒收之│
│    │                              │，如全部或一部不能沒收時，以│
│    │                              │其財產抵償之。              │
├──┼───────────────┼──────────────┤
│ 七 │甲○○基於販賣海洛因以營利之犯│販賣第一級毒品，處有期徒刑拾│
│    │意，於96年10月間，接獲吳卷隆撥│伍年。扣案之第一級毒品海洛因│
│    │打其0000000000號行動電話門號後│捌包（含包裝袋捌只，驗餘淨重│
│    │，在雲林縣土庫鎮往虎尾方向之「│合計壹點伍參公克，空包裝合計│
│    │永美加油站」，以500元代價販賣 │重貳點零柒公克），均沒收銷毀│
│    │0.07公克之第一級毒品海洛因予吳│之。扣案之行動電話門號０九三│
│    │卷隆。                        │0000000號手機壹支（含│
│    │                              │SIM卡壹張）沒收之。販賣第一 │
│    │                              │級毒品所得新臺幣伍佰元沒收之│
│    │                              │，如全部或一部不能沒收時，以│
│    │                              │其財產抵償之。              │
├──┼───────────────┼──────────────┤
│ 八 │甲○○基於販賣海洛因以營利之犯│販賣第一級毒品，處有期徒刑拾│
│    │意，於96年10月間，接獲吳卷隆撥│伍年。扣案之第一級毒品海洛因│
│    │打其0000000000號行動電話門號後│捌包（含包裝袋捌只，驗餘淨重│
│    │，在雲林縣土庫鎮往虎尾方向之「│合計壹點伍參公克，空包裝合計│
│    │永美加油站」，以500元代價販賣 │重貳點零柒公克），均沒收銷毀│
│    │0.07公克之第一級毒品海洛因予吳│之。扣案之行動電話門號０九三│
│    │卷隆。                        │0000000號手機壹支（含│
│    │                              │SIM卡壹張）沒收之。販賣第一 │
│    │                              │級毒品所得新臺幣伍佰元沒收之│
│    │                              │，如全部或一部不能沒收時，以│
│    │                              │其財產抵償之。              │
├──┼───────────────┼──────────────┤
│ 九 │甲○○基於販賣海洛因以營利之犯│販賣第一級毒品，處有期徒刑拾│
│    │意，於96年10月31日下午2時許， │伍年。扣案之第一級毒品海洛因│
│    │接獲吳卷隆撥打其0000000000號行│捌包（含包裝袋捌只，驗餘淨重│
│    │動電話門號後，在雲林縣土庫鎮往│合計壹點伍參公克，空包裝合計│
│    │虎尾方向之「永美加油站」，以50│重貳點零柒公克），均沒收銷毀│
│    │0元代價販賣0.07公克之第一級毒 │之。扣案之行動電話門號０九三│
│    │品海洛因予吳卷隆。            │0000000號手機壹支（含│
│    │                              │SIM卡壹張）沒收之。販賣第一 │
│    │                              │級毒品所得新臺幣伍佰元沒收之│
│    │                              │，如全部或一部不能沒收時，以│
│    │                              │其財產抵償之。              │
├──┼───────────────┼──────────────┤
│ 十 │甲○○基於販賣海洛因以營利之犯│販賣第一級毒品，處有期徒刑拾│
│    │意，於96年10月30日下午6時許， │伍年。扣案之第一級毒品海洛因│
│    │接獲李應福撥打其0000000000號行│捌包（含包裝袋捌只，驗餘淨重│
│    │動電話門號後，在雲林縣土庫鎮之│合計壹點伍參公克，空包裝合計│
│    │馬光夜市，以450元代價販賣0.07 │重貳點零柒公克），均沒收銷毀│
│    │公克之第一級毒品海洛因予李應福│之。扣案之行動電話門號０九三│
│    │。                            │0000000號手機壹支（含│
│    │                              │SIM卡壹張）沒收之。販賣第一 │
│    │                              │級毒品所得新臺幣肆佰伍拾元沒│
│    │                              │收之，如全部或一部不能沒收時│
│    │                              │，以其財產抵償之。          │
├──┼───────────────┼──────────────┤
│ 十 │甲○○基於販賣海洛因以營利之犯│販賣第一級毒品，處有期徒刑拾│
│ 一 │意，於96年10月1日至10月30日間 │伍年。扣案之第一級毒品海洛因│
│    │某日，接獲陳士鴻撥打其門號0935│捌包（含包裝袋捌只，驗餘淨重│                │
│    │515489號行動電話門號後，在雲林│合計壹點伍參公克，空包裝合計│                          │
│    │縣土庫鎮之馬光國小旁，以500元 │重貳點零柒公克），均沒收銷毀│                          │
│    │代價販賣0.07公克之第一級毒品海│之。扣案之行動電話門號０九三│                          │
│    │洛因予陳士鴻。                │0000000號手機壹支（含│
│    │                              │SIM卡壹張）沒收之。販賣第一 │
│    │                              │級毒品所得新臺幣伍佰元沒收之│
│    │                              │，如全部或一部不能沒收時，以│
│    │                              │其財產抵償之。              │
├──┼───────────────┼──────────────┤
│ 十 │甲○○基於販賣海洛因以營利之犯│販賣第一級毒品，處有期徒刑拾│
│ 二 │意，於96年10月31日下午3時許， │伍年。扣案之第一級毒品海洛因│
│    │接獲陳士鴻撥打其0000000000號行│捌包（含包裝袋捌只，驗餘淨重│
│    │動電話門號後，在雲林縣土庫鎮之│合計壹點伍參公克，空包裝合計│
│    │馬光國小旁，以500元代價販賣0.0│重貳點零柒公克），均沒收銷毀│
│    │7公克之第一級毒品海洛因予陳士 │之。扣案之行動電話門號０九三│
│    │鴻。                          │0000000號手機壹支（含│
│    │                              │SIM卡壹張）沒收之。販賣第一 │
│    │                              │級毒品所得新臺幣伍佰元沒收之│
│    │                              │，如全部或一部不能沒收時，以│
│    │                              │其財產抵償之。              │
├──┼───────────────┼──────────────┤
│ 十 │甲○○基於販賣海洛因以營利之犯│販賣第一級毒品，處有期徒刑拾│
│ 三 │意，於96年10月間某日，接獲許明│伍年。扣案之第一級毒品海洛因│
│    │銀撥打其0000000000號行動電話門│捌包（含包裝袋捌只，驗餘淨重│
│    │號後，在雲林縣土庫鎮南平里和平│合計壹點伍參公克，空包裝合計│
│    │街，以300元代價販賣0.07公克之 │重貳點零柒公克），均沒收銷毀│
│    │第一級毒品海洛因予許明銀。    │之。扣案之行動電話門號０九三│
│    │                              │0000000號手機壹支（含│
│    │                              │SIM卡壹張）沒收之。販賣第一 │
│    │                              │級毒品所得新臺幣參佰元沒收之│
│    │                              │，如全部或一部不能沒收時，以│
│    │                              │其財產抵償之。              │
├──┼───────────────┼──────────────┤
│ 十 │甲○○基於販賣海洛因以營利之犯│販賣第一級毒品，處有期徒刑拾│
│ 四 │意，於96年10月間某日，接獲許明│伍年。扣案之第一級毒品海洛因│
│    │銀撥打其0000000000號行動電話後│捌包（含包裝袋捌只，驗餘淨重│
│    │，在雲林縣土庫鎮○○里○○街，│合計壹點伍參公克，空包裝合計│
│    │以300元代價販賣0.07公克之第一 │重貳點零柒公克），均沒收銷毀│
│    │級毒品海洛因予許明銀。        │之。扣案之行動電話門號０九三│
│    │                              │0000000號手機壹支（含│
│    │                              │SIM卡壹張）沒收之。販賣第一 │
│    │                              │級毒品所得新臺幣參佰元沒收之│
│    │                              │，如全部或一部不能沒收時，以│
│    │                              │其財產抵償之。              │
├──┼───────────────┼──────────────┤
│ 十 │甲○○基於販賣海洛因以營利之犯│販賣第一級毒品，處有期徒刑拾│
│ 五 │意，於96年10月間某日，接獲許明│伍年。扣案之第一級毒品海洛因│
│    │銀撥打其0000000000號行動電話門│捌包（含包裝袋捌只，驗餘淨重│
│    │號後，在雲林縣土庫鎮南平里和平│合計壹點伍參公克，空包裝合計│
│    │街，以300元代價販賣0.07公克之 │重貳點零柒公克），均沒收銷毀│
│    │第一級毒品海洛因予許明銀。    │之。扣案之行動電話門號０九三│
│    │                              │0000000號手機壹支（含│
│    │                              │SIM卡壹張）沒收之。販賣第一 │
│    │                              │級毒品所得新臺幣參佰元沒收之│
│    │                              │，如全部或一部不能沒收時，以│
│    │                              │其財產抵償之。              │
├──┼───────────────┼──────────────┤
│ 十 │甲○○基於販賣海洛因以營利之犯│販賣第一級毒品，處有期徒刑拾│
│ 六 │意，於96年10月31日下午1時許， │伍年。扣案之第一級毒品海洛因│
│    │接獲謝承偉撥打其0000000000號行│捌包（含包裝袋捌只，驗餘淨重│
│    │動電話後，在雲林縣土庫鎮崙內里│合計壹點伍參公克，空包裝合計│
│    │某大樹下，以500元代價販賣0.07 │重貳點零柒公克），均沒收銷毀│
│    │公克之第一級毒品海洛因予謝承偉│之。扣案之行動電話門號０九三│
│    │。                            │0000000號手機壹支（含│
│    │                              │SIM卡壹張）沒收之。販賣第一 │
│    │                              │級毒品所得新臺幣伍佰元沒收之│
│    │                              │，如全部或一部不能沒收時，以│
│    │                              │其財產抵償之。              │
├──┼───────────────┼──────────────┤
│ 十 │甲○○基於販賣海洛因以營利之犯│販賣第一級毒品，處有期徒刑拾│
│ 七 │意，於96年10月26日中午12時許，│伍年。扣案之第一級毒品海洛因│
│    │接獲邱忠慶撥打其0000000000 號 │捌包（含包裝袋捌只，驗餘淨重│
│    │行動電話門號後，在雲林縣土庫鎮│合計壹點伍參公克，空包裝合計│
│    │馬光廟拱門下，以1,000元代價販 │重貳點零柒公克），均沒收銷毀│
│    │賣0.14公克之第一級毒品海洛因予│之。扣案之行動電話門號０九三│
│    │邱忠慶、廖國基。              │0000000號手機壹支（含│
│    │                              │SIM卡壹張）沒收之。販賣第一 │
│    │                              │級毒品所得新臺幣壹仟元沒收之│
│    │                              │，如全部或一部不能沒收時，以│
│    │                              │其財產抵償之。              │
└──┴───────────────┴──────────────┘
附錄本案論罪科刑法條：
毒品危害防制條例第4條第1項
製造、運輸、販賣第一級毒品者，處死刑或無期徒刑；處無期徒
刑者，得併科新臺幣1千萬元以下罰金。


司法院資訊處製作；財團法人民間司法改革基金會備份。
